# 工会经费和职工教育经费计提规定

提问人：王者之默 时间：2018-03-23 21:09:57
现在工会经费和职工教育经费按比例计提还是必须滴么？如果每年计提 而每年使用很少，导致余额逐渐增大怎么处理？

回答人：chenyiwei
请参考《瑞华研究 2010 ～ 2016 汇编》之“问题1-4-11（工会经费和职工教育经费的计提问题）”。